# 再次请教陈版主，合并报表时已注销子公司的利润与所得税问题。

提问人：靓仔 7908 时间：2019-03-21 19:42:53
子公司注销，合并报表时只合并了损益表，在做合并的会计利润与所得税费用调整过程中，利润总额需要考虑子公司的这块利润么，怎么体现呢？

回答人：chenyiwei
要将子公司在处置当年年初至处置日的利润总额纳入该调节表的第一行利润总额内，合并报表层面的处置损益也需要纳入，如果前期并未对这部分子公司累计留存收益确认过递延所得税负债，则可在调节表中单列项目 “前期未确认递延所得税负债的与对子公司股权投资相关的应纳税暂时性差异对本期所得税的影响”。。